【裁判字號】    92,訴,1530
【裁判日期】    920827
【裁判案由】    加重強盜
【裁判全文】
臺灣臺中地方法院刑事判決                        九十二年度訴字第一五三號
    公  訴  人  臺灣臺中地方法院檢察署檢察官
    被      告  丙○○
    選任辯護人  劉志忠律師
右列被告因加重強盜案件，經檢察官提起公訴（九十二年度偵字第一○九二六號），
本院判決如左：
    主  文
丙○○意圖為自己不法之所有，攜帶兇器，以脅迫至使不能抗拒，而使他人交付其物
，處有期徒刑年拾月。
    事  實
一、丙○○以幫忙家中賣檳榔為生，因收入並非十分固定，又積欠電話費用新臺幣（
    下同）二萬五千餘元（其中泛亞電信股份有限公司一萬三千七百七十二元、東信
    電信股份有限公司六千零四十三元、遠傳電信股份有限公司五千一百九十九元）
    、信用卡款五千零三十五元，無力償還，上開各電信公司又催討甚急，竟起意強
    盜作案還債，遂意圖為自己不法所有，於民國（下同）九十二年五月二十六日二
    十二時二十分許，騎乘自臺中市太原火車站旁竊得之光陽牌白色重型機車一輛（
    車號後三碼為二七九，前三碼不詳，因未尋獲，並未查得失主），並攜帶該機車
    內放置之客觀上對人之身體、生命具危險性之黑色折疊式鋸子一支（長度約六十
    公分），至臺中市○○○路河堤旁，尋找作案對象。見情侶甲○○、乙○○二人
    在該處聊天，認有機可乘，遂持上開鋸子一支，抵住乙○○之脖子，向甲○○脅
    迫稱：「把錢交出來」等語，甲○○因女友受制，隨時有生命危險，至使不能抗
    拒，依言將身上之現金二百元交付丙○○。丙○○又脅迫稱：「把手機交出來」
    等語，甲○○遂再將隨身攜帶之ＮＯＫＩＡ牌、七二一○型行動電話一支（時價
    約五千二百元）交付丙○○。丙○○再命乙○○交出身上財物，乙○○告稱財物
    置於機車上，丙○○轉而令甲○○交出機車鑰匙，甲○○乃答稱：「要機車鑰匙
    過來拿」等語，丙○○遂將鋸子自乙○○頸上取下，甲○○見狀立即上前欲將丙○○手持之鋸子奪下，而與丙○○扭打，丙○○為防護贓物，遂持上開鋸子砍傷
    甲○○之右耳、右臉頰、頸部、手臂等多處（傷害部分未經告訴），甲○○不慎
    跌倒，丙○○遂騎乘上開白色重型機車逃逸，惟於扭打中遺落其自己所有之ＥＲ
    ＩＳＳＯＮ牌三八八型手機一支，內含0000000000號門號卡及天珠一
    串於現場。丙○○得手後，旋將強盜取得之行動電話出售予不知情之「全德志通
    訊行」，現金則花用殆盡。嗣於同年五月二十八日二十三時四十分許，經警循線
    將丙○○查緝到案。
二、案經臺中市警察局第五分局報請臺灣臺中地方法院檢察署檢察官偵查起訴。
    理  由
一、訊據被告丙○○坦承強盜甲○○財物之情不諱，惟辯稱：沒有持鋸子，被害人甲○○受傷係於扭打中跌倒所致云云。惟查右開事實，業據被害人甲○○、乙○○
    於警訊中指述甚詳，復有甲○○受傷之診斷證明書一紙（偵卷第二五頁）及照片
    多幀（偵卷第三九至四一頁）在卷可稽，可明顯見到被害人甲○○之右耳、右臉
    頰、頸部、手臂等處受有多處切割傷，血跡噴灑上身多處，與跌倒時通常係膝蓋
    、手肘處擦傷之情顯然不符，自以被害人甲○○、乙○○所述為可採，被告所辯
    顯係卸責之語，不足採信。而被告丙○○作案後如何持贓物變賣之情，亦經證人
    通訊行老闆杜育珊於警訊中證述無訛，復有贓物領據在卷足憑（偵卷第二三頁）
    ，此外尚有被告丙○○遺留於現場之ＥＲＩＳＳＯＮ牌三八八型手機一支之照片
    附卷可證（偵卷第四二頁），事證明確，被告丙○○犯行洵堪認定。
二、查被告丙○○作案所持鋸子，既已致被害人受傷多處，可見對人之身體、生命具
    有危險性，為兇器，故核被告丙○○持以強盜財物之行為，係犯刑法第三百三十
    條第一項之攜帶凶器強盜罪。其竊取機車之行為，則犯刑法第三百二十條第一項
    之竊盜罪，二罪間有方法結果之牽連關係，應從一重之攜帶凶器強盜罪處斷（檢
    察官雖未就竊盜部分起訴，惟此部分除被告自白外，復據被害人甲○○證述甚詳
    ，應堪認定，而竊盜部分既與已起訴部分具有牽連犯之裁判上一罪關係，本院得
    併予審酌）查被告丙○○利用夜間，在隱匿處對情侶持兇器強盜財物之行為，固
    值非難，惟查被告積欠泛亞電信股份有限公司一萬三千七百七十二元、東信電信
    股份有限公司六千零四十三元、遠傳電信股份有限公司五千一百九十九元、信用
    卡款五千零三十五元未付等情，有被告所提上開電信公司之催討函附卷可參，並
    經本院向富邦商業銀行信用卡部函查屬實，應堪採信。其因積欠款項，無法償還
    ，乃出此強盜他人財物之下策，於情尚有可憫恕之處，科以法定最低度刑，猶嫌
    過重，爰依刑法第五十九條之規定，酌量減輕其刑。爰審酌被告因本件犯行，致
    被害人受有多處切割傷，手段不良，原應重懲，惟其家屬已向被害人甲○○道歉
    ，獲被害人甲○○諒解，有和解書影本一紙在卷可參，又其並無犯罪前科，本次
    強盜所得財物不多，犯罪之動機係因積欠債務，犯罪後大致坦承犯行並表悔意，
    態度良好，其前曾與其兄弟黃義傑一同捐贈桃園縣私立庭芳啟智教養院款項多次
    （每次一千元），有感謝狀影本一紙、庭芳簡訊一件、捐款收據一紙（本院卷末
    證物袋內，但其中一紙之日期為九十二年六月二十四日，在被告遭羈押後，應係
    其兄弟黃義傑獨自捐贈，應予剔除）等在卷可參，品行尚非惡劣等一切情狀，量
    處如主文所示之刑。至被告作案所持鋸子一支，雖為被告持供犯罪所用之物，惟
    並非被告所有，業經其供明在卷，且未扣案，為免執行之困難，不予沒收。
據上論斷，應依刑事訴訟法第二百九十九條第一項前段，刑法第三百三十條第一項、
第五十九條，判決如主文。
中      華      民      國    九十二    年      八      月    二十七    日
                                臺灣臺中地方法院刑事第七庭
                                        法  官  林念祖
右正本證明與原本無異。
如不服本判決，應於送達後十日內向本院提出上訴狀（須附繕本），上訴於臺灣高等
法院臺中分院。
                                        書記官
中      華      民      國    九十二    年      八      月    二十七    日
附錄論罪科刑法條
中華民國刑法第三百三十條第一項
犯強盜罪而有第三百二十一條第一項各款情形之一者，處七年以上有期徒刑。
中華民國刑法第三百二十八條
意圖為自己或第三人不法之所有，以強暴、脅迫、藥劑、催眠術或他法，至使不能抗
拒，而取他人之物或使其交付者，為強盜罪，處五年以上有期徒刑。
以前項方法得財產上不法之利益或使第三人得之者，亦同。
犯強盜罪因而致人於死者，處死刑、無期徒刑或十年以上有期徒刑；致重傷者，處無
期徒刑或七年以上有期徒刑。
第一項及第二項之未遂犯罰之。
預備犯強盜罪者，處一年以下有期徒刑、拘役或三千元以下罰金。
中華民國刑法第三百二十一條
犯竊盜罪而有左列情形之一者，處六月以上、五年以下有期徒刑：
一  於夜間侵入住宅或有人居住之建築物、船艦或隱匿其內而犯之者。
二  毀越門扇、牆垣或其他安全設備而犯之者。
三  攜帶兇器而犯之者。
四  結夥三人以上而犯之者。
五  乘火災、水災或其他災害之際而犯之者。
六  在車站或埠頭而犯之者。
前項之未遂犯罰之。


司法院資訊處製作；財團法人民間司法改革基金會備份。
